臺灣高等法院刑事裁定                            九十一年度交抗字第三六六號
    抗  告  人
    即受處分人
    即  異議人  甲○○
右抗告人因違反道路交通管理處罰條例案件，不服臺灣新竹地方法院中華民國九十一
年三月二十九日裁定（九十年度交聲字第六六號），提起抗告，本院裁定如左：
    主  文
抗告駁回。
    理  由
一、抗告意旨略以：抗告人當時係坐於後座被警察叫下來開無照駕駛罰單，並非由駕
    駛座被叫下來開罰單，而抗告人亦未要求警察開別人罰單，而證人陳俊偉當時亦
    未向警察說他疲勞在後面休息，此係警察編造之詞，為此提起抗告云云。
二、按汽車駕駛人未領有駕駛執照而駕駛聯結車、大客車、大貨車者，汽車所有人及
    駕駛人各處新臺幣四萬元以上八萬元以下罰鍰，並當場禁止該汽車駕駛人繼續駕
    駛及扣留其車輛牌照，道路交通管理處罰條例第二十一條之一第一項第一款定有
    明文。
三、原審以受處分人並未領有駕駛執照，有以證號查詢汽車駕駛人之資料一份在卷為
    憑，而受處分人雖稱當時駕駛ＱＵ—０３５號曳引車之人係證人即司機陳俊偉，
    因證人陳俊偉未著上衣怕被開單，而伊有穿衣云云，且證人陳俊偉於原審訊問時
    亦到庭證稱：伊係當時駕駛ＱＵ—０３５號曳引車之人云云。然查：證人陳俊偉
    到庭證稱當時受處分人係打赤膊一節，此即顯與受處分人所述不符，反而與證人
    即查獲本件之警員張明光於原審訊問時證稱：「（問證人張：本件查獲情形如何
    ？）... 所以我們就把異議人（即受處分人）的車子攔下來，當時我就有看到是
    一個打赤膊的人在開車... 」相符，且本件確係受處分人駕車一節，亦經證人張
    明光、藍志青於原審訊問時證稱：「... 他們車停好後我們到車頭查驗他們的證
    件，就看到開車的人跟在後面的人要調換位子，我們就請駕駛即異議人甲○○下
    車，原先要跟甲○○換位子的人就從副駕駛座的地方下車並拿證件出來，說他才
    是貨車的駕駛，因為他疲勞才在後面休息，希望我們通情寫他的資料，但是我們
    有拒絕他們的要求，而舉發異議人無照駕駛。（問證人：尚有何意見要補充？）
    甲○○在當場還有提供他的年籍資料讓我們記載，並沒有他所說的舉發不實的情
  形。我們當時問甲○○有無合格的駕照，他表示有，我們還有查詢才知道他並沒
    有駕照。」等語，是證人陳俊偉雖證稱：當時係伊開車云云，然證人陳俊偉身為
    ＱＵ—０３５號曳引車之司機，受處分人於跟車期間遭舉發無照駕駛ＱＵ—０３
    ５號曳引車，證人陳俊偉難辭其咎而有利害關係，其證詞難免迴護受處分人，而
    證人張明光、藍志青為依法執行公務之人員，與受處分人並無怨隙應無誣陷之必
    要及可能，是證人張明光、藍志青之證詞顯較證人陳俊偉之證詞可採信。而認受
    處分人確有在前揭時地無照駕駛ＱＵ—０３５號曳引車之行為，而因受處分人未
    依限自行到案，原處分機關乃依前揭道路交通管理處罰條例第二十一條之一第一
    項第一款之規定逕行裁處受處分人罰鍰新台幣六萬元，並無違誤，而駁回本件受
    處分人之異議，核無不合。抗告人抗告意旨猶執前詞否認違規，而指摘原裁定不
    當，為無理由，應予駁回。
據上論斷，應依道路交通案件處理辦法第二十六條，刑事訴訟法第四百十二條，裁定
如主文。
中      華      民      國    九十一    年      五      月    三十一    日
                              臺灣高等法院刑事第十五庭
                審判長法  官  房  阿  生
                                        法  官  蔡  光  治
                                        法  官  雷  元  結
右正本證明與原本無異。
不得再抗告。
                                        書記官  汪  志  剛
中      華      民      國    九十一    年      六      月      五      日
